# 请教营业外支出科目下核算非正常停工损失的问题！

提问人：dilly12 时间：2013-05-11 19:42:00
某石化企业设置一级科目“营业外支出”，下设二级科目“非正常停工损失”，下设三级科目：“材料”、“燃料”、“动力”、“员工费用”、“折旧”、“其他”，三级科目“员工费用”下设置四级科目：“工资”、“各项补贴”、“福利”、“社会保险费”等，三级科目“其他”下设四级科目：“修理费”、“运输费”、“低值易耗品”、“办公费”、“差旅费”等。该企业的总公司会计制度规定“营业外支出”科目可以核算“非正常因素造成的停工损失”。该企业对“营业外支出/非正常停工损失”科目实际列支内容的解释是：生产设备每年都有定期的大检修或小检修，且时间较长（少则一两周，多则两三月），这期间发生的成本、费用无生产产品可归集，因此列支于该科目。但该企业规模较大，该科目 2012 年发生额合计约 5 亿元左右，且呈逐年上升趋势。该企业的总公司为上市公司，该企业是总公司上市资产一部分，但没有独立上市。请教企业这种每年定期的停工检修期间发生的成本、费用是否属于“非正常停工损失”，这样核算是否合规、合理？有没有更合理的核算方法？

回答人：chenyiwei
实务中，对于此类可预见的定期检修停工、季节性停工期间发生的费用，一般是计入管理费用。无法合理预见的意外因素导致的停工损失计入营业外支出。